臺灣花蓮地方法院刑事判決　　　　　　　　　　　　　　　九十一年度易字第六號
　　公　訴　人　臺灣花蓮地方法院檢察署檢察官
　　被　　　告　甲○○
右列被告因竊盜案件，經檢察官提起公訴（九十年度偵字第三五００號），本院判決
如左：
    主  文
甲○○竊盜，處有期徒刑陸月，累犯，如易科罰金，以參佰元折算壹日。
    事  實
一、甲○○曾犯多次竊盜案件，最後一次因犯竊盜等罪，經本院判處應執行有期徒刑
    十月確定，甫於民國（下同）八十九年十二月二十七日執行完畢，仍不知悔改，
    於九十年十月十一日凌晨二時許，在花蓮縣鳳林鎮○○里○○路五十四號之二剛
    認識之友人乙○○住處，見乙○○進入浴室沐浴，竟意圖為自己不法之所有，在
    乙○○住處前廣場，以不詳方式取得之鑰匙竊取乙○○所有車號ＪＶＮ－九一九
    號機車，得手後，供己代步之用。嗣於九十年十月二十七日晚上九時十五分，甲
    ○○騎乘上開竊得之機車行經台東縣成功鎮信義里興盛加油站前，為警查獲，並
    扣得其用以行竊之鑰匙一支。
二、案經台東縣警察局成功分局報告台灣台東地方法院檢察署呈請台灣高等法院花蓮
    分院檢察署核轉台灣花蓮地方法院檢察署檢察官偵查起訴。
    理  由
一、訊據被告甲○○矢口否認有右揭竊盜犯行，辯稱：伊到被害人乙○○住處喝酒，
    喝完酒後，因酒醉了，不知為何將他機車騎走，騎到台東縣成功鎮就遭警查獲等
    語。經查乙○○因見被告一人且殘障，故帶被告至其住處過夜，到住處後，因被
    告見其房間有酒，二人遂繼續在房間飲酒，後其去浴室洗澡，在洗澡期間，其聽
    到機車發動聲及其母親跑來說，機車遭被告竊走，其追出去時，被告已騎至其家
    門口，往花東公路逃逸，被告並未向其借機車，機車鑰匙亦未插在機車上，而係
    放在其身上等情，業據證人乙○○於警訊中證述綦詳，並有贓物認領保管單一張
    附卷可稽。且被告於警訊中係供稱：其向車主借車，車主有答應，並交付鑰匙給
    伊，後因酒醉車倒下，致機車鑰匙遺失，剛好對面有一間機車店，就向老闆說鑰
    匙遺失，老闆就拿一支鑰匙給伊等語，與被告於本院審理時所述亦不同。是被告
    所辯，顯不可採。此外，復有鑰匙一支扣案足憑。本件事證明確，被告犯行堪予
    認定。
二、核被告所為，係犯刑法第三百二十條第一項普通竊盜罪。又被告曾犯多次竊盜案
    件，最後一次因犯竊盜等罪，經本院判處應執行有期徒刑十月確定，於八十九年
    十二月二十七日執行完畢，此有台灣花蓮地方法院檢察署刑案資料查註紀錄表一
    份附卷可稽，其於五年內再犯本件有期徒刑以上之罪，應依累犯之規定，加重其
    刑。爰審酌被告已有多次竊盜前科，經數次執行完畢，均不知悔改，且被害人乙
    ○○係見被告一人且殘障，出於同情，而邀被告至住處過夜，被告不知感恩，反
    伺機行竊、犯罪之手段、竊得之財物、事後已賠償被害人乙○○新台幣五百元，
    乙○○於偵查時亦陳稱不想再追究等語，及事後否認犯行之態度等一切情狀，量
    處如主文所示之刑，並諭知易科罰金之折算標準。扣案之鑰匙一支，雖係犯罪所
    用之物，惟被告否認為其所有，亦無證據證明確係被告所有，自無從併予宣告沒
    收。
據上論斷，應依刑事訴訟法第二百九十九條第一項前段，刑法第三百二十條第一項、
第四十七條、第四十一條第一項前段，罰金罰鍰提高標準條例第一條前段、第二條，
判決如主文。
本案經檢察官李子春到庭執行職務。
中　　　華　　　民　　　國　　九十一　　年　　　二　　　月　　　六　　　日
                              臺灣花蓮地方法院刑事庭
                                  法  官  李世華
右正本證明與原本無異。
如對本判決不服，應於送達後十日內，向本院提出上訴狀。（應抄附繕本）
                                  法院書記官
中      華      民      國    八  十  八  年    十一    月    二十六    日
